臺灣士林地方法院交通事件裁定　　　　　　　九十年度交聲字第四七五號
　　原處分機關　臺北巿交通事件裁決所
　　異 議 人即
　　受 處分 人　甲○○
右列受處分人因違反道路交通管理處罰條例案件，對於台北市交通事件裁決所中華民
國九十年八月二十八日所為之處分 (原處分案號：北市裁三字第裁二二－Ｃ0000
0000號），聲明異議，本院裁定如左：
    主      文
原處分撤銷。
甲○○汽車所有人，已領有號牌而未懸掛，處罰鍰新台幣參仟陸佰元，牌照吊銷。
    理      由
一、按汽車已領有號牌而未懸掛者，處汽車所有人新臺幣三千六百元以上七千二百元
    以下罰鍰，並禁止其行駛，牌照吊銷，道路交通管理處罰條例第十二條第一項第
    七款前段及第十二條第二項後段定有明文。又違反道路交通管理處罰條例之行為
    人，未依規定自動繳納罰鍰或未依規定到案聽候裁決，處罰機關固得依道路交通
    管理事件統一裁罰標準及處理細則第四十四條第一項之規定依該處理細則附件之
    統一裁罰標準表，對行為人逕行裁決，惟該條項規定乃必以行為人經合法收受舉
    發違反道路交通管理事件通知單（以下稱舉發通知單）後，無正當理由未依該舉
    發通知單上所載應到案日期為罰鍰之繳納或到案聽候裁決時，方有適用，易言之
    ，如行為人未合法收受舉發通知單（如在應到案日期後方收受或未向行為人之正
    確住居所地為送達）、舉發通知單上未明確記載行為人究竟該當於道路交通管理
    處罰條例規定中何條條文之構成要件，而使行為人無從在到案日期前自行前往郵
    局或金融機構繳納罰鍰，即難認處罰機關可前揭依道路交通管理事件統一裁罰標
    準及處理細則第四十四條第一項之規定對行為人逕行裁決。
二、本件異議人甲○○所有之車號ＤＧＨ─四七九號輕型機車，未懸掛號牌於九十年
    五月二十二日上午七時二十五分，在臺北縣中和市○○路、景平路口行駛，為臺
    北縣警察局中和分局員警查獲，以其有違反道路交通管理處罰條例第十二條第一
    項第七款規定之行為逕行舉發，該舉發通知單命受處分人應於九十年六月六日前
    自行到案，而因受處分人未依限自行到案，原處分機關乃依前揭道路交通管理處
    罰條例第十二條第一項第七款及道路交通管理事件統一裁罰標準及處理細則第四
    十四條第一項之規定於九十年八月二十八日逕行裁處異議人罰鍰六千元。
三、異議人否認該機車係伊未掛號牌行駛，辯稱：該機車已於八十九年出售林志德，
    伊並未收到舉發通知單，請改按三千六百元繳納等語，經查：車號ＤＧＨ─四七
    九號輕型機車係異議人所有，有機車車籍查詢可稽，異議人辯稱機車已出售林志
    德，並無提出證據可資證明，又本件舉發單位即台北縣警察局中和分局，當場開
    立送達予受處分人之北縣警交字第Ｃ00000000號舉發通知單，查係交予
    駕駛人林志德，並未送達異議人，有舉發通知單影本可稽，異議人無從在舉發通
    知單上所載應到案日期前自動繳納或提出異議。
四、綜上所述，異議人係該機車之所有人，該機車確有在前揭時地違規之事實而為警
    舉發，惟異議人並非故意不依限到案，從而原處分機關依前揭道路交通管理事件
    統一裁罰標準及處理細則第四十四條第一項之規定，對異議人以其有違反道路交
    通管理處罰條例第十二條第一項第七款規定之行為，逕行裁處罰鍰六千元，即難
    認為有當，應認本件異議人之異議為有理由，應由本院將原處分撤銷，以受處分
    人有違反道路交通管理處罰條例第十二條第一項第七款前段、第二項後段規定之
    行為，對其從輕處以該條項規定中之三千六百元罰鍰，以資適法。
五、據上論斷，應依道路交通案件處理辦法第二十條前段，裁定如主文。
中      華      民      國      九十一      年    二    月    二十七    日
                              臺灣士林地方法院交通法庭
                                    法  官  高  愈  杰
右正本證明與原本無異。
如不服本裁定，應於送達後五日內，向本院提出抗告狀。
                                    書記官  蘇  彥  宇
中      華      民      國      九十一      年    二    月    二十七    日
